臺灣臺北地方法院交通事件裁定　　　　93年度交聲更字第50號
　　異議人即
　　受處分人　甲○○
上列受處分人因違反道路交通管理處罰條例案件，對於臺北市交
通事件裁決所中華民國93年5月5日所為之處分（原處分案號：北
市裁三字第裁22－AS0000000號），聲明異議，經本院於93年10
月29日以93年度交聲字第414號裁定駁回受處分人之異議後，受
處分人不服提起抗告，經臺灣高等法院於93年11月29日以93 年
度交抗字第865號裁定發回本院更為裁定，本院裁定如下：
    主  文
異議駁回。
    理  由
一、按汽車駕駛人，在禁止臨時停車處所停車時，處新臺幣（以
    下同）6百元以上1千2百元以下罰鍰，道路交通管理處罰條
    例第56條第1項第1款定有明文。
二、本件原處分機關臺北市交通事件裁決所，係以受處分人甲○
    ○所有之車牌號碼ET-4229號自用小客車，於民國93年2月21
    日上午9時15分許，在臺北市○○路禁止臨時停車之處所停
    車，經原舉發單位萬盛派出所以違反道路交通管理處罰條例
    第56條第1項第1款規定舉發。嗣經受處分人於應到案日期前
    提出申訴，由原處分機關函請原舉發單位調查結果，仍認其
    有前開違規行為，而依道路交通管理處罰條例第56條第1項
    第1款規定，裁處罰鍰9百元。
三、受處分人就其前開車輛，於右揭時、地經警舉發之事實亦不
    爭執，惟否認有何違規情事，辯稱停車地點為其私人所有土
    地，未經發放徵收補償費，自當有權停車，且該處業已停滿
    車輛，如何可能成為「供公眾通行之地方」；又交通管制工
    程處於繪設紅線時，亦未徵得地主同意。員警為求績效，任
    意開單，顯有不當云云。
四、經查，受處分人所有之車牌號碼ET-4229號自用小客車，於
    93年2月21日上午9時15分許，停放於臺北市○○路、三福街
    口，劃有紅線路段之事實，有採證照片一幀附卷可稽，並為
    受處分人所不爭執，合先敘明。又該停車地點為景興路、三
    福街口之東南角轉角處，鄰接景華公園出入口之無障礙坡道
    與行人穿越道之間，亦有臺北市政府警察局文山第二分局94
    年1月24日北市警文二分交字第09430270000號函所附現場照
    片5幀及簡圖1幅在卷可憑。故該停車地點雖未經鋪設柏油，
    而為水泥地面，然以路口四邊之人行道鋪面及無障礙斜坡道
    交通管制工程處據此繪設紅線，禁止臨時停車，亦有該處93
    年4月12日北市交工規字第09331125700號一件附卷可考。
五、受處分人雖爭執該處未經發放徵收補償費，應屬私人用地，
    而非道路云云。然按道路交通管理處罰條例所稱之「道路」
    ，依同條例第3條第1款規定，包括公路、街道、巷衖、廣場
    、騎樓、走廊或其他供公眾通行之地方甚明。而憲法關於人
    民財產權之保障，其旨在確保個人依財產之存續狀態行使其
    自由使用、收益及處分之權能，避免遭受公權力或第三人之
    侵害，惟因公用或其他公益目的之必要，例如既成道路符合
    一定要件而成立公用地役關係者，則為兼顧公益，其財產上
    之利益必須有特別之犧牲，其所有權人對於土地自由使用收
    益之權能亦應受到限制（司法院大法官會議釋字第400號解
    釋參照）。是以既成道路因符合一定要件而成立公用地役關
    係後，則其所有權人對土地已無從自由使用收益，形成因公
    益而特別犧牲其財產上之利益，國家自應依法律之規定辦理
    徵收給予補償，各級政府如因經費困難，不能對上述道路全
    面徵收補償，有關機關亦應訂定期限籌措財源逐年辦理或以
    他法補償，雖經司法院大法官會議釋字第400號解釋在案，
    然此因經費困難，不能徵收之事實，並無礙其公用地役關係
    之成立。換言之，土地所有人自由使用收益權受限情狀，亦
    不因未經發放徵收補償費而消滅，本件受處分人自不得以土
    地迄未發放徵收補償費，而主張不受犧牲或限制。因認本件
    受處分人所辯該處仍為未經徵收補償之私人所有土地等語，
    縱屬實在，亦無礙該處為道路交通管理處罰條例所規定之禁
    止臨時停車處所；受處分人車輛停放於前開繪有紅線之路段
    ，其違規事實自堪認定。
六、綜上所述，原處分機關依道路交通管理處罰條例第56條第1
    項第1款及違反道路交通管理事件統一裁罰基準表規定，裁
    處受處分人罰鍰9百元，核無違誤，本件異議為無理由，應
    予駁回。
據上論斷，應依道路交通案件處理辦法第19 條，裁定如主文。
中　　華　　民　　國　　94　　年　　2　　月　　25 　日
　　　　　　　　　　　　交通法庭法　官　劉方慈
以上正本證明與原本無異
如不服本裁定應於送達後5日內向本院提出抗告狀
      　　　　　　　　　　　　　書記官　黃瓊玉
中　　華　　民　　國　　94　　年　　2　　月　　25 　日
